【裁判字號】    99,審訴,115
【裁判日期】    990324
【裁判案由】    違反毒品危害防制條例
【裁判全文】
臺灣新竹地方法院刑事宣示判決筆錄     99年度審訴字第115號
公  訴  人  臺灣新竹地方法院檢察署檢察官
被      告  乙○○
指定辯護人  本院公設辯護人甲○○
上列被告因違反毒品危害防制條例案件，檢察官提起公訴（98年
度毒偵字第1827號）後，聲請改依協商程序而為判決，本院於中
華民國99年3月24日下午4時，在本院刑事第十一法庭宣示判決，
出席職員如下：
                審判長法  官  劉兆菊
                      書記官  林兆嘉
                      通  譯  呂超進
法官起立朗讀判決主文、犯罪事實要旨、處罰條文，及告以上訴
限制、期間並提出上訴狀之法院，且諭知記載其內容：
一、主  文：
    乙○○施用第一級毒品，累犯，處有期徒刑柒月；扣案之已
    使用過注射針筒肆支，均沒收之。又施用第二級毒品，累犯
    ，處有期徒刑肆月。應執行有期徒刑玖月；扣案之已使用過
    注射針筒肆支，均沒收之。
二、犯罪事實要旨：
（一）乙○○前於民國89年間，因連續竊盜、搶奪等案件，經臺
      灣桃園地方法院於89年12月19日以89年度訴字第1623號判
      決分別判處有期徒刑6月、1年，定應執行刑有期徒刑1年4
      月確定；又於89年間，因強盜案件，經臺灣桃園地方法院
      於90年3月15日以90年度訴字第17號判決判處有期徒刑3年
      6月確定；上揭3 罪嗣經臺灣桃園地方法院於90年9月13日
      以90年度聲字第2783號裁定定應執行刑有期徒刑4年9月確
      定；於92年7 月29日縮刑假釋出監，所餘刑期交付保護管
      束，嗣經撤銷假釋，尚餘殘刑有期徒刑1 年10月又12日。
      又於93年間，因妨害秩序、傷害等案件，經臺灣臺北地方
      法院於94年1 月14日以93年度易字第1402號判決分別判處
      有期徒刑8月、4月，定應執行刑有期徒刑10月確定；又於
      93年間，因竊盜、傷害等案件，經臺灣桃園地方法院於95
      年5 月13日以94年度易字第121號判決分別判處有期徒刑1
      年4月、4月，定應執行刑有期徒刑1年6月確定；上揭4 罪
      再經臺灣桃園地方法院於96年9 月24日以96年度聲減字第
      4828號裁定分別減為有期徒刑4月、2月、8月、2月，並定
      應執行刑有期徒刑1 年4月確定；經與前開殘刑有期徒刑1
      年10月又12日接續執行，甫於97年5 月30日縮刑期滿執行
      完畢。
（二）乙○○另於93年間，因施用第二級毒品案件，經臺灣桃園
      地方法院於93年7月13日以93年度毒聲字第944號裁定送觀
      察、勒戒後，認有繼續施用毒品之傾向，再經臺灣桃園地
      方法院於94年2月14日以94年度毒聲字第243號裁定令入戒
      治處所施以強制戒治，嗣因戒治成效評定合格，認無繼續
      強制戒治之必要，於94年9月8日執行完畢釋放出所，而經
      臺灣桃園地方法院檢察署檢察官於94年10月3 日以94年度
      戒毒偵字第399號為不起訴處分確定。
（三）詎乙○○仍不知悔改，於前開強制戒治執行完畢釋放後5
      年內，復基於施用第一級毒品海洛因之犯意，於98年10月
      8 日上午約10時許，在其位於新竹市○○街94號3樓E室居
      所內，以將第一級毒品海洛因摻水置於注射針筒內注射入
      體內之方式，非法施用第一級毒品海洛因1 次；另基於施
      用第二級毒品甲基安非他命之犯意，同於上揭時地，以將
      第二級毒品甲基安非他命置於吸食器（未扣案）點燃後吸
      取煙霧之方式，非法施用第二級毒品甲基安非他命1 次。
      嗣因乙○○另涉搶奪案件，為警循線於98年10月8 日晚間
      10時許，在新竹市○○路85號前查獲，當場扣得其所有之
      已使用過注射針筒4 支；復經乙○○同意採集其尿液送驗
      後，結果呈嗎啡、甲基安非他命等陽性反應，始悉上情。
（四）案經新竹市警察局第一分局報告臺灣新竹地方法院檢察署
      檢察官偵查起訴後，經檢察官聲請認罪協商判決，由本院
      合議庭裁定由受命法官獨任改依協商程序而為判決。
三、處罰條文：
    毒品危害防制條例第10條第1項、第2項，刑法第11條前段、
    第47條第1項、第51條第5款、第38條第1項第2款。
四、沒收：扣案之已使用過注射針筒4 支，均係被告乙○○所有
    且供其施用第一級毒品海洛因所用之物，業據被告乙○○供
    承在卷（見偵查卷第5 頁，本院卷第20頁背面），爰依刑法
    第38條第1項第2款規定宣告沒收之。
五、協商判決除有刑事訴訟法第455條之4第1項第1款於本訊問程
    序終結前，被告撤銷協商合意或檢察官撤回協商聲請者；第
    2款被告協商之意思非出於自由意志者；第4款被告所犯之罪
    非第455條之2第1項所定得以協商判決者；第6款被告有其他
    較重之裁判上一罪之犯罪事實者；第7 款法院認應諭知免刑
    或免訴、不受理者情形之一，及違反同條第2 項「法院應於
    協商合意範圍內為判決；法院為協商判決所科之刑，以宣告
    緩刑或2 年以下有期徒刑、拘役或罰金為限」之規定者外，
    檢察官與被告均不得上訴。
六、如有前項得上訴之情形，得自收受宣示判決筆錄送達之日起
    10日內，向本院提出上訴書狀，上訴於第二審法院。
本案經檢察官洪期榮到庭執行職務。
中    華    民    國    99    年    3     月    24    日
                  刑事第九庭    書  記  官  林兆嘉
                                審判長法官  劉兆菊
以上筆錄正本係照原本作成。
中    華    民    國    99    年    3     月    24    日
                                書  記  官  林兆嘉
附錄本案論罪科刑法條：
毒品危害防制條例第10條
施用第一級毒品者，處6月以上5年以下有期徒刑。
施用第二級毒品者，處3年以下有期徒刑。

司法院資訊處製作；財團法人民間司法改革基金會備份。
